臺灣嘉義地方法院民事裁定
111年度他字第5號 
聲  請  人  詹嘉玲  
相  對  人  京合有限公司

法定代理人  曹文彥  
上列當事人間請求確認僱傭關係（含併請求給付工資）事件，業
經本院110年度勞專調字第29號調解成立終結，本院依職權裁定
確定訴訟費用額如下：
    主  文
聲請人應向本院繳納之訴訟費用額確定為新臺幣667元，及自本
裁定送達翌日起至清償日止，按年息百分之5計算之利息。
    理  由
一、按經准予訴訟救助者，於終局判決確定或訴訟不經裁判而終
    結後，第一審受訴法院應依職權以裁定確定訴訟費用額，向
    應負擔訴訟費用之當事人徵收之；法院依聲請以裁定確定之
    訴訟費用額，應於裁定送達翌日起，加給按法定利率計算之
    利息，民事訴訟法第114條第1項前段、第91條第3項分別定
    有明文。而民事訴訟法第91條第3項規定之立法理由旨在促
    使當事人早日自動償付其應賠償對造之訴訟費用，故在當事
    人無力支出訴訟費用時，雖由國庫暫時墊付，依民事訴訟法
    第114條第1項裁定，同屬確定訴訟費用額之程序，亦應基於
    同一理由而類推適用該項規定（臺灣高等法院暨所屬法院94
    年度法律座談會民事類提案34號問題二、三研討結果參照）
    。又當事人為和解者，其和解費用及訴訟費用各自負擔之，
    但別有約定者，不在此限。和解成立者，當事人得於成立之
    日起3個月內聲請退還其於該審級所繳裁判費3分之2，民事
    訴訟法第84條定有明文。第84條之規定，於調解成立之情形
    準用之，同法第423條亦有明文。
二、本件兩造間確認僱傭關係（含併請求給付工資）事件，聲請
    人聲請訴訟救助，經本院以110年度救字第27號裁定准予訴
    訟救助，而暫免繳交聲請勞動調解之聲請費用，嗣該事件經
    本院110年度勞專調字第29號調解成立，並約定聲請費用由
    聲請人負擔等情，業經本院調閱上開卷宗查明屬實。
三、經本院調卷審查，聲請人請求調解聲明為㈠確認兩造間僱傭
    關係存在。㈡相對人應自民國110年12月1日起至准許聲請人
    復職之日止，按月各該月次月10日前，給付聲請人新臺幣（
    下同）24,000元，及均自各該月次月11日起至清償日止，按
    週年利率百分之5計算之利息。㈢相對人應自110年12月1日起
    至准許聲請人復職之日止，按月提繳1,440元至聲請人設於
    勞工保險局之勞工退休準備金專戶。經核上開聲明之請求，
    雖訴訟標的並不相同，惟自經濟上觀之，訴訟目的一致，聲
    請人所得受之利益，未超出終局標的範圍，而應以其中價額
    最高者定之。而雇主於僱傭期間，本有給付勞工工資及提繳
    退休金之義務，則核定聲明第1項之價額，應以僱傭期間聲
    請人可得工資及退休金為準，其價額較聲明第2、3項合計為
    高，故此部分應以聲明第1項之價額為準。因聲請人主張之
    權利存續期間不確定，其聲請調解時為35歲，距勞動基準法
    第54條第1項第1款所定65歲強制退休年齡，尚可工作之期間
    超過5年，依勞動事件法第11條規定，應以5年計算，是聲明
    第1項之訴訟標的價額為1,526,400元（計算式：【24,000元
    ＋1,440元】×12月×5年），依民事訴訟法第77條之20第1項規
    定，應徵聲請費2,000元。據此，聲請人因獲准訴訟救助而
    暫免繳納之聲請費為2,000元，因兩造合意聲請費用由聲請
    人負擔，是本件聲請人應向本院繳納之訴訟費用額原為2,00
    0元，惟依首揭說明，調解成立之情形，聲請人得向本院聲
    請退還裁判費3分之2，是聲請人應向本院繳納之訴訟費用確
    定為667元（計算式：2,000元×1/3，元以下四捨五入），並
    加給自裁定送達聲請人之翌日起至清償日止，按法定利率即
    年息5％計算之利息。
四、依民事訴訟法第114條第1項、第91條第3項，裁定如主文。
中　　華　　民　　國　　111 　年　　3 　　月　　14　　日
                  勞動法庭法　官　陳威憲
以上正本係照原本作成。
如對本裁定抗告，應於裁定送達後10日內向本院提出抗告狀（應
附繕本），並繳納抗告費新臺幣1,000元。  
中　　華　　民　　國　　111 　年　　3 　　月　　14　　日
                          書記官  方瀅晴